# 新租赁准则实务求助，关于免租期还有不同期租金不同的

提问人：syllable520 时间：2021-09-22 23:45:56
目前在实务遇到几个问题，
假设前三个月免租期的，假设 2021 年1-3月免租， 2021 年 4 月-2022年 4 月每月租金 100 ， 2022 年 4 月-2023年 4 月每月租金 150 ，月末付，折现率5%使用权资产是不是【（ 100 _12+150_ 12 ）/26】 *（P/A,5%,26）呢？
借：使用权资产【（ 100 _12+150_ 12 ）/26】 *（P/A,5%,26）
租赁负债-未确认融资费用
贷：租赁负债-租赁付款额 100 _12+150_ 12
那这里我就有个疑问了，到了实际支付那个月，
比如 2021 年 4 月
借：租赁负债 100
贷：银行存款 100
这时候不就会导致租赁负债的账面变化了吗？
那原先按平均值来算的财务费用，不就受到影响了？
还是说，实际支付时，即便影响了租赁负债的账面价值，也不会让后续按原先平均值计算的财务费用发生变化。
实在不知道怎么阐述，如果能理解最好！
还有一个问题是：
2021 年每季租金 100 ， 2022 年每季租金 150 。租赁期两年，年末付，折现率5%。
那 使用权资产=（ 100 4+150 ）/8 *（P/A,5%,8）
还是 使用权资产=100（ P/A,5%,4 ） +150 (P/A,5%,8)-150*(P/A,5%,4)
第一次发帖，可能讲的不清楚，希望大佬们解答。

回答人：chenyiwei
不应当这样理解。在确定需折现的现金流量时，应根据实际发生现金流量的金额和时间确定，而不是人为地将其平均化处理，导致测算基础与实际现金流量不一致。而且你用的5%是年度折现率，不应将其用于月度现金流。
如果按月计算折现，则：
月度折现率=（1+5%）^(1/12)-1=0.407%
使用权资产和租赁负债的初始计量金额=(100（ _P/A, 0.407%,12_ ） _+150_ （P/A, 0.407%,12）/(1+0.407%)12)/(1+0.407%) 3